Inventaris van het archief van de familie Laman Trip en aanverwante families, 1710-1986
Nationaal Archief, Den Haag
Collectie 535 Laman Trip
Laman Trip
1710-1986
C22514
9.00 meter; 611 inventarisnummers.
Normale geschreven, getypte en gedrukte documenten, geen bijzondere handschriften. Kennis van het 18e eeuwse handschrift is noodzakelijk. Het archief bevat foto's.
Nationaal Archief, Den Haag
Familie Laman Trip
Familie Knock
Familie Siccama
Familie Veldtman
Familie Wolthers
Familie Munniks
Familie Veldwijk
Familie Daendels
Maria Knock-Lant 1689-1764
Hindrik Jan Trip 1715-1780
Mr. Scato Trip 1742-1822
Jhr. mr. Herman Trip 1776-1846
Anna Louisa Trip 1784-1859
Jhr. mr. Samuel Wolther Trip 1804-1886
Jhr. mr. Willem Laman Trip 1809-1873
Jhr. Herman Laman Trip 1840-1928
Jhr. mr. Scato Trip 1843-1914
Jhr. mr. Willem Laman Trip 1845-1894
Jhr. Willem Laman Trip 1877-1792
Catharina Margaretha Daendels 1879-1941
Jhr. Christiaan Joannes Laman Trip 1878-1971
Jhr. ir. Rutger Egbert Laman Trip 1905-1985
Jkvr. Henriëtte Francina van Andringa de Kempenaer 1905 -
Anna Maria Jacoba Zweerts-Laman Trip 1907-1982
Jhr. mr. Willem Christiaan Scato Laman Trip 1911-1977
Jhr. ir. Willem Laman Trip 1932 -
Marie Antoinette van Manen-Laman Trip 1934 -
Nicoline Hobbine van den Broek - Laman Trip 1937
Jkvr. Quirina Laurentia Laman Trip 1939-1986
Jhr. drs. Diederik Laman Trip 1946 -
B. Knock
Margaretha Siccama 1658-1721
harco Hilarius Siccama 1684-1736
Rolina Maria Siccama-Wolthers 1693-1752
Hindrik Veldtman 1687?-1753?
Harmen Wolthers 1657-1733
Harmen Wolthers 1721-1788
Dr. Herman Wolthers 1777-1858?
Prof. dr. Wijnoldus Munniks 1744-1806
Dr. Jacobus Munniks 1782-1840
Egbert Gerrit Veldwijk 1778-1860
Herman Willem Daendels 1762-1818
Rutger Marius Daendels 1805-1864
Laurentius Johan Daendels 1840-1912
Het archief van de familie Laman Trip en aanverwante families bevat voor een groot deel stukken die afkomstig zijn van jhr. ir. Rutger Egbert Laman Trip (1905-1985). Deze archiefbescheiden betreffen onder ander van zijn werkzaamheden bij de N.V. Philips zoals stukken betreffende zijn activiteiten in het Philipscommando in het concentratiekamp Vught, als directeur van de Nederlandse Kabel Fabriek en als lid van de Johanniter Orde In Nederland. Jhr. Herman Laman Trip (1840-1928) en Jhr. Willem Laman Trip (1877-1972) waren adjudant in buitengewone dienst van koningin Wilhelmina; Willem is daarnaast ook de secretaris van Prins Hendrik geweest. Van de werkzaamheden die deze functies met zich meebracht zijn een aantal stukken overgeleverd, zoals verslagen van binnen- en buitenlandse reizen en stukken betreffende de inhuldiging van prinses Wilhelmina als koningin. M.b.t. de familie Laman Trip zijn er stukken over hun levensloop en militaire carrières, financiën en nalatenschappen plus diverse correspondentie (waaronder de internering in Sint Michielsgestel en Vught gedurende de Tweede Wereldoorlog van jhr. A.D. Trip). Tevens is er diverse documentatie waaronder brochures, fotomateriaal e.d.
Archiefvorming
Geschiedenis van de archiefvormer
De familie (Laman) Trip
Als stamvader van de familie Trip wordt beschouwd Gerrit Janszoon, sedert 1495 vermeld in Zaltbommel, die naar het door hem aldaar bewoonde huis, ook Gerrit in de Trip genoemd werd.
Nederlands Adelsboek 1987, blz. 78. The Trip Family, an outline of five centuries, Short history of earlier Trips and autobiography by dr. H.L. van Vierssen Trip, Ottawa, 1988.
Van de overlevering als zou de herkomst van de familie enkele eeuwen eerder moeten worden gezocht in de omgeving van Luik
Zie jhr. mr. H.J. Trip: De Familie Trip. Groningen, 1883, blz. 5-6.
werd door onderzoekingen van W. Wijnaendts van Resandt in 1916 al aangetoond, dat zij niet met schriftelijke bewijzen valt te staven.
Zie inventarisnummers 226-227, jhr. H. Trip. De familie Trip, z.p., 1924 en P.W. Klein: De Trippen in de 17e eeuw, een studie over het ondernemersgedrag op de Hollandse stapelmarkt, Assen, 1965, blz. 19.
Ook de veronderstelling, dat het Duitse kasteel Trips
Burg Trips, bij Geilenkirchen, Noordrijn-Westfalen, oorspronkelijk eigendom van de graven Berghe von Trips, in de 17e eeuw vererft aan de Freiherren von Eynatten, die thans nog eigenaar zijn.
ooit familie-eigendom zou zijn geweest
Jhr. mr. H.J. Trip. Idem, blz. 5 en 32.
berust op een mythe, evenals een mogelijke Britse afstamming van de Nederlandse Trippen.
Burke's Genealogical and Heraldic History of the Landed Gentry, Londen, 1952, blz. 2548, vermeldt een verwantschap met de Britse familie Tripp. Zie ook inv.nr. 196.
De familie Trip beoefende de koop- en rivierhandel, aanvankelijk te Zaltbommel, later te Dordrecht en Amsterdam, en verwierf zich al vroeg een zekere welstand en sociaal aanzien.
P.W. Klein. Idem, blz. 26.
Vooral de broers Jacob (1576?-1661) en Elias Trip (1570?-1636), die zich in Amsterdam vestigden, verwierven een groot vermogen door de handel in koper, ijzer en wapens, samen met hun zwager Louis de Geer. Elias Trip behoorde tot de oprichters van de Vereenigde Oostindische Compagnie. Uit de kredietverlening aan Zweden, met koper als onderpand, resulteerde een aanzienlijke vordering op dat land, waarvoor in 1653 als betaling aan Elias Trip en zijn nakomelingen een aantal landgoederen in de Zweedse provincie Halland werden overgedragen; deze goederen konden pas in de 19e eeuw geleidelijk worden verkocht.
P.W. Klein. Idem, blz. 346-417. Zie ook inv.nr. 82 en het archief van de Administrateurs in Nederland van de Tripse goederen in Zweden, 1653-1919 (1923) in het Gemeentearchief Amsterdam.
In de loop van de 17e eeuw bereikte de familie een steeds aanzienlijker maatschappelijke positie en een internationaal aanzien; mede door huwelijken met leden van invloedrijke geslachten, ging zij tot de regentenstand behoren. De welvaart van de Trippen kwam o.a. tot uitdrukking in de bouw van het zogeheten Trippenhuis in Amsterdam.
Zie inv.nr. 415.
Ook het grondbezit van de familie nam toe, in Holland, maar ook in Groningen, waar Elias' zoon Adriaan Trip (1620-1684) zich bezig hield met ontginningen van de veenkoloniën. Van deze Adriaan stammen alle thans nog levende Trippen af; de Amsterdamse takken stierven omstreeks 1800 uit.
De nakomelingen van Adriaan, die in de 19e eeuw in de adelstand werden verheven, waren hoofdzakelijk in Groningen gevestigd en vervulden in de 18e en 19e eeuw vooral burgerlijke en militaire overheidsfuncties. Daarnaast is Adriaan de stamvader van de niet-adellijke families Trip en Sibenius Trip.
De genealogie van deze families is vermeld in Nederlands Patriciaat, 1963, blz. 276-307.
Adriaans achterachterkleinzoon Jean Louis Trip (1750-1822) werd in 1815 benoemd in de ridderschap van Noord-Brabant. Van hem stamt de tak Trip van Zoudtlandt af die in 1911 uitstierf.
Een andere nakomeling van Adriaan, Herman Trip (1776-1846), werd in 1817 in de adelstand verheven.
Zie inv.nr. 43.
Hij is de stamvader van de thans nog bestaande adellijke takken van de familie.
Zijn zoon, Willem Laman (1809-1873), kreeg in 1870 toestemming de naam van zijn grootmoeder, Laman, die hij reeds als voornaam droeg, aan zijn familienaam Trip toe te voegen.
Zie inv.nr. 93.
Eenzelfde toestemming kreeg diens neef Hector Livius (1838-1922) toen hij in 1873 zijn familienaam veranderde in Van Vierssen Trip door toevoeging van een deel van de naam van zijn moeder, Catharina Haersma van Vierssen. In de loop van de 19e eeuw vertrokken de meeste familieleden uit Groningen om zich over het hele land te verspreiden, terwijl in de 20e eeuw hun werkkring zich steeds meer verplaatste van de overheidssfeer naar het bedrijfsleven.
Geschiedenis van het archiefbeheer
Het archief werd in 1990 in bewaring gegeven door de Stichting Familie Trip.
Inbewaringgeving van een particulier archief, niet in eigendom verkregen
Inhoud en structuur van het archief
MAISAO-WOTAP; 2.21
Aanwijzingen voor de gebruiker
Openbaarheidsbeperkingen
Volledig openbaar.
Materiële beperkingen
Het archief kent geen materiële beperkingen.
Aanvraaginstructie
Openbare archiefstukken kunnen online worden aangevraagd en gereserveerd. U kunt dit ook via de terminals in de studiezaal van het Nationaal Archief doen. Om te kunnen reserveren dient u de volgende stappen te volgen:
U maakt een profiel aan op www.gahetna.nl, en logt vervolgens in
Via de archiefinventaris (alleen de beschrijvingen met rode nummers) selecteert u het gewenste archiefstuk door op de knop 'Reserveren' te klikken
In het volgende scherm geeft u aan op welke dag u het archiefstuk wilt inzien
Indien u zich bevindt in de studiezaal en een tafelnummer heeft ontvangen kunt u dit nummer vermelden. Als u geen tafelnummer heeft kunt u tafelnummer 777 laten staan
Vervolgens bevestigt u uw reservering door deze te versturen.
Verwant materiaal
Beschikbaarheid van kopieën
Verwante archieven
Behalve het onderhavige archief bevinden zich ook elders nog archivalia van leden van de familie Trip. Naast documenten in particulier bezit
Zie inv.nr. 401.
beheren vooral de Rijksarchieven in Groningen en Friesland en het Gemeentearchief in Groningen stukken afkomstig van Trippen. Bovendien beschikt het Rijksarchief in Groningen over papieren van de families Laman, Hora Siccama, Tjassens en Wolthers.
Beschrijving van de series en archiefbestanddelen
- EERSTE AFDELING: STUKKEN PER PERSOON GEORDEND.
  - FAMILIE LAMAN TRIP., 1.
    - Maria Knock-Lant (1689-1764), 1.1.
      Weduwe van Hendrik Rudolf Werumeus en van Scato Trip (1686-1721).
      - Akte van toedeling aan haar minderjarig dochtertje uit haar huwelijk met H.R. Werumeus van diens in het huwelijk ingebrachte onroerende goederen en effecten., 1710.; 1; 1 charter.
      - Testamenten, Met afschriften; Codicil; 1761, 1763, 1764; 1763, 1764; 1763.; 2; 3 charters en 2 stukken
      - Inventaris en akte van scheiding en deling van haar nalatenschap, Met nadere overeenkomst betreffende de toedeling van de buitenplaats Somerlust te Veendam aan haar zoon H.J. Trip.; z.d. (1768); 1766; 3; 1 katern en 1 stuk.
    - Hindrik Jan Trip (1715-1780), 1.2.
      Zoon van Scato Trip en Maria Lant, trouwt 1739 Anna Siccama (1721-1814), dochter van Harco Hilarius Siccama en Rolina Maria Wolthers.
      - Stukken betreffende zijn militaire carrière., 1734, 1742, 1745, 1746, 1749.; 4-9; 8 charters en 1 stuk.
        - Akten van benoeming tot kapitein in het regiment van de Hertog van Saksen-Weimar-Eisenach. 1734., 4; 2 charters.
        - Akten van benoeming tot kapitein van het eerste bataljon in het regiment van de Prins van Oranje-Nassau. 1742., 5; 2 charters.
          Het zegel van één charter is zwaar beschadigd.
        - Akte van benoeming tot kapitein in het regiment van generaal-majoor Veldtman. 1745., 6
        - Akte van benoeming tot luitenant-kolonel in het regiment te voet van de Prins van Nassau, Stadhouder van Stad en Lande. 1746., 7
        - Akte van benoeming tot kolonel-commandant van het regiment te voet van de Prins van Nassau, Stadhouder van Stad en Lande. 1746., 8
          Het zegel ontbreekt.
        - Akte van benoeming tot kapitein in het regiment Prins van Oranje, Stad en Lande, met akte van toestemming van de Stadhouder. 1749., 9; 1 charter en 1 stuk.
          Het zegel van het charter ontbreekt.
      - Leggers van zijn onroerende goederen en effecten en de daaruit genoten inkomsten, 1736-1753, 1741-1780.; ---
        Zie inventarisnummers 44 en 30.
      - Akte van huwelijkse voorwaarden tussen hem en Anna Siccama., 1739.; 10; 1 charter.
      - Stukken betreffende de afwikkeling van de nalatenschap van de ouders van A. Trip-Siccama en de verdeling van goederen in Friesland en de Ommelanden van haar grootmoeder Jetske van Vogelzang., 1752 en z.d.; 11; 1 omslag.
      - Geloofsbrief voor de door hem af te leggen eed als buurrechter van Oldekerk., 1755; 12; 1 stuk.
      - Ingekomen brief van de Staten-Generaal betreffende de waarneming van het Erfkapitein-Generaalschap en de wijze van vergeven van patenten, met bijlage., 1759.; 13; 2 stukken.
      - Akte van huwelijkse voorwaarden tussen Johan Hora Siccama en Egberta Louise Beckeringh., 1761.; 14; 1 charter.
      - Stukken betreffende de afwikkeling van de nalatenschap van Jetske Siccama., 1767-1768.; 15; 2 stukken.
      - Akte van scheiding en deling van de nalatenschap van zijn moeder Maria Knock-Lant, weduwe van S. Trip., 1768.; 16; 1 charter.
      - Akte van scheiding en deling van de nalatenschap van Arendina C. Wolthers, weduwe van prof. C. van Velzen, met berekeningsstaat van de verdeling., 1770 en z.d.; 17; 1 charter en 1 stuk.
        Het zegel is zwaar beschadigd.
      - Stukken betreffende de afwikkeling van de nalatenschap van Aritia Siccama., 1770-1771.; 18; 2 stukken.
      - Tekst van een verklaring van Egbert Everts dat hij een perceel land onder Adorp pacht., Met pachtcontract van Maria Knock-Lant met Egbert Everts inzake ditzelfde perceel.; 1772; 1758.; 19; 1 stuk.
      - Akte van huwelijkse voorwaarden tussen hun zoon Scato en Clara Elisabeth Wolthers., 1768.; 20; 1 charter.
      - Testament van hem en zijn echtgenote., 1775.; 21; 1 charter.
      - Akte van scheiding en deling van de nalatenschappen van Harco Hilarius Siccama en diens echtgenote Rolina Maria Wolthers en van Jetske Siccama en Aricia Siccama., 1778.; 22; 1 charter.
      - Akte van koop door H.J. Trip en zijn echtgenote van Nicolaas Emmen en diens echtgenote Catharina Wildervanck van de onder- en de bovengrond van een veenplaats aan de Zuidwending ten noorden van het Medemerdiep., 1779.; 23; 2 charters.
      - Akte van koop door A. Trip-Siccama van Annigien Jans en haar zoons Jan Jans en Reintje Jans van de erfpacht op een veenplaatsje aan de noordkant van de Zuidwending., 1784.; 24; 1 charter.
      - Stukken betreffende het overlijden en de afwikkeling van de nalatenschap van A. Trip-Siccama, 1814-1818. Met retroacta., 1812.; 25; 1 omslag.
    - Mr. Scato Trip (1742-1822), 1.3.
      Zoon van Hendrik Jan Trip en Anna Siccama, trouwt 1768 Clara Elisabeth Wolthers (1746-1794), dochter van Harmen Wolthers en Louisa Christina Conringh.
      - Bewijs van inschrijving als student aan de Academie te Groningen en doctorsbul in de beide rechten, afgegeven door deze Academie., 1767.; 26; 1 stuk en 1 charter.
      - Akte van huwelijkse voorwaarden tussen hem en Clara Elisabeth Wolthers., 1768.; 27; 1 charter.
        Het zegel is grotendeels verloren gegaan.
      - Stukken betreffende zijn benoeming in vertegenwoordigende organen op plaatselijk, regionaal en landelijk niveau., 1768, 1795-1796, 1798-1799, 1802, 1805, 1807, 1811,1814-1815, 1818.; 28; 1 omslag.
      - Testament van hem en zijn echtgenote., 1778.; 29; 1 charter.
      - "Staetboek" Legger van zijn onroerende goederen en effecten en de daaruit genoten inkomsten, met genealogische aantekeningen, 1780-1806, aangevangen door zijn vader H.J. Trip, 1741-1780., 1741-1806; 30; 1 deel.
      - "Staat-boek" Legger van zijn onroerende goederen en effecten en de daaruit genoten inkomsten, 1788-1796, aangevangen door zijn schoonvader H. Wolthers, 1778-1788., 1778-1788, 1788-1796; 31; 1 deel.
      - Legger van zijn onroerende goederen en effecten, met aantekening van de daaruit genoten inkomsten en de betaling van belasting., (1794) 1796-1820.; 32; 1 deel.
      - Stukken betreffende zijn benoeming tot lid van de commissie tot behartiging van de financiële belangen van de Hervormde Gemeente te Groningen en tot kerkmeester van de Martinikerk aldaar, 1798., 1822.; 33; 2 stukken.
      - Legger van zijn onroerende goederen en effecten en de daaruit genoten inkomsten., 1814-1822.; ---
        Zie inv.nr. 44.
      - Tekst van een huldebetuiging aan hem uitgereikt door het Departement Groningen van de Maatschappij tot Nut van 't Algemeen ter gelegenheid van zijn 25-jarig lidmaatschap., 1817.; 34; 1 stuk.
      - Foto van een geschilderd portret van hem, in drievoud en een silhouet, in tweevoud., z.d.; 35; 5 stukken.
    - Jhr.mr. Herman Trip (1776-1846), 1.4.
      Zoon van mr. Scato Trip en Clara Elisabeth Wolthers, trouwt 1801 Hermanna Elisabeth Tjassens (1779-1848) dochter van mr. Samuel Wolther Tjassens en Hermanna Maria Laman.
      - Akte van huwelijkse voorwaarden tussen hem en Hermanna Elisabeth Tjassens., 1801.; 36; 1 charter.
      - Ingekomen brieven van zijn vriend W. Offerhaus., 1803, 1805, 1809.; 37; 3 stukken.
      - Akte van testament van hem en zijn echtgenote., 1805.; 38; 1 charter.
        Het zegel is gebroken.
      - Tekst van een verklaring betreffende een schuld van de stad Groningen aan zijn schoonvader, mr. S.W. Tjassens, Met aantekening van de aflossing van de schuld.; 1812; 1828.; 39; 1 stuk.
      - Ingekomen brief van zijn vriend W. van Oudheusden over terreur van Franse troepen in Woerden in November 1813., (1814); 40; 1 stuk.
      - Stukken betreffende het beheer van de mandelige goederen in Oost-Friesland van de erven van zijn grootouders Harmen Wolthers en Louisa Christina Conringh., 1814-1815, 1817-1827, 1829-1836, 1838.; 41; 1 omslag.
        H. Trip was één van de administrateurs van deze goederen.
      - Paspoort voor een reis naar Oost-Friesland., 1815.; 42; 1 stuk.
      - Oorkonde houdende zijn verheffing in de Nederlandse adel., 1817.; 43; 1 charter.
      - "Staetboek" Legger van zijn onroerende goederen en effecten en de daaruit genoten inkomsten, 1822-1824, aangevangen door zijn overgrootvader Harco Hilarius Siccama, 1721-1736, voortgezet door grootvader Hindrik Jan Trip, 1736-1753 en zijn vader Scato Trip, 1814-1822., 1721-1753, 1814-1824; 44; 1 deel.
      - Tekst van een overeenkomst tussen de erfgenamen van Hermanna Cornelia Tjassens betreffende de verdeling van haar nalatenschap., 1823.; 45; 1 stuk.
      - "Staatboek" Legger van zijn onroerende goederen en effecten en de daaruit genoten inkomsten., 1823-1848.; 46; 1 deel.
      - Dagboekaantekeningen van zijn reis door Duitsland en België, met stukken betreffende de kosten van de reis van zijn zoon Scato met de heer H.J. Nassau naar Parijs., 1825.; 47; 1 omslag.
      - Brieven ingekomen bij jhr.mr. H. Trip van zijn vrouw en zijn zoon Samuel Wolther tijdens zijn reis door Duitsland en België., 1825.; 48; 1 omslag.
      - Brieven ingekomen bij H.E. Trip-Tjassens van haar man tijdens zijn reis door Duitsland en België en van haar zoon Scato tijdens zijn verblijf met de heer H.J. Nassau te Parijs., 1825.; 49; 1 omslag.
      - Brieven ingekomen bij H.E. Trip-Tjassens van haar zoon Samuel Wolther tijdens zijn verblijf met zijn vader in Bad Pyrmont., 1829.; 50; 1 omslag.
      - Stukje van een Belgische vlag, door Nederlandse troepen veroverd en door hun zoon Scato opgezonden., 1831.; 51; 1 stuk.
      - Brieven ingekomen bij jhr.mr. H. Trip van zijn zoon Willem en zijn zuster Anna Louise tijdens hun reis door Duitsland., 1839.; 52; 4 stukken.
        Het betrof hier de huwelijksreis van zijn zoon. Zie ook de inv.nrs. 55 en 72.
      - Stukken betreffende het overlijden van H.E.Trip-Tjassens., 1848.; 53; 1 omslag.
      - Foto's van portretten van hem en zijn echtgenote., Z.d.; 54; 15 stukken.
        In veelvoud.
    - Anna Louisa Trip (1784-1859), 1.5.
      Dochter van mr. Scato Trip en Clara Elisabeth Wolthers.
      - Dagboek van een reis naar Duitsland met haar neef Willem Laman Trip en diens vrouw J.C. Trip-Munniks. Met bijlagen., 1839.; 55; 1 deel.
        Het betrof de huwelijksreis van het echtpaar Trip-Munniks. Zie ook de inv.nrs. 52 en 72.
      - Portretafbeelding., Z.d.; 56; 1 stuk.
    - Jhr.mr. Samuel Wolther Trip (1804-1886), 1.6.
      Zoon van jhr.mr. Herman Trip en Hermanna Elisabeth Tjassens, trouwt 1832 Ockje van Sandick (1806-1868), dochter van Onno Zwier van Sandick en Henriëtte Engelina Feith.
      - Ingekomen brieven van H.J. (?) Lulofs, tijdens zijn verblijf met zijn vader in Bad Pyrmont., 1829.; 57; 2 stukken.
      - Ingekomen brief van zijn zoon Herman betreffende de uitrusting en exploitatie van het vrachtschip "Onderneming"., 1859.; 58; 1 stuk.
        Zie ook inv.nr. 88.
    - Jhr.mr. Willem Laman Trip (1809-1873), 1.7.
      Zoon van jhr.mr. Herman Trip en Hermanna Elisabeth Tjassens, trouwt 1839 Jacoba Catharina Munniks (1812-1892), dochter van dr. Jacobus Munniks en Antonia Catharina Abresch.
      - Tekst van een toespraak van J.A. van Roijen bij diens afscheid als rector van de Senaat van de Studentenvereniging Vindicat Atque Polit te Groningen., 1822.; 59; 1 katern.
      - Tekst van een redevoering, waarschijnlijk door hem gehouden als leerling van het gymnasium te Assen., c. 1825.; 60; 1 stuk.
        In het Latijn.
      - Ingekomen brieven van M.J. Senn van Basel te Canton, Utrecht en Batavia., 1826-1827, 1829-1831, 1833-1836.; 61; 1 omslag.
      - Stukken betreffende zijn juridische studie aan de universiteit te Groningen en zijn admissie als advocaat aldaar., Met aankondiging van een maskerade van Groninger studenten.; 1827-1830, 1832; 1836.; 62; 1 omslag.
      - Stukken betreffende zijn militaire carrière bij de Groningse Flankeurs en Schutters., 1828, 1830, 1832, 1835-1836, 1839-1840, 1842-1844.; 63; 1 omslag.
      - Brieven ingekomen bij hem en zijn broer Scato van hun moeder, hun broers Samuel Wolther en Hindrik Jan en hun tante Anna Louise Trip tijdens de veldtocht tegen België., 1830-1831.; 64; 1 pak.
      - Brochures met lofdichten op de Groninger en Franeker studenten, die als vrijwilliger aan de veldtocht tegen België deelnamen., 1830-1831.; 65; 1 omslag.
      - Brieven, ingekomen bij hem en zijn broer Scato, van goede vrienden en kennissen tijdens de veldtocht tegen België., 1831.; 66; 1 omslag.
      - Brief aan zijn ouders, geschreven tijdens de veldtocht tegen België., 1831.; 67; 1 stuk.
        Niet volledig; waarschijnlijk niet verzonden.
      - Doctorsbul, uitgereikt bij zijn promotie in de beide rechten aan de universiteit van Groningen., 1832.; 68; 1 stuk.
      - Ingekomen brieven van:, 69; 1 omslag.
        - J.J. de Jongh te Leeuwarden. 1856.
        - Y. de Kock te Utrecht. 1847.
        - L.C.C. Kolff van Oosterwijk en G.H. barones van Isselmuden te Deventer. 1846.
        - A.W. Rudeman en C.J. Sickinghe te Kampen. 1854.
        - C.G. van Sandick te Zwolle. 1833, 1835-1837.
        - R.F.O. Sickinghe en O.C. van Eck te Arnhem. 1857.
        - Jhr. Scato Trip te Harlingen. 1855
        - C.L. Venhuizen Munniks te Blijham en Midwolda. 1835-1837
        - B.J. Verstege te Den Haag, met twee concepten van antwoord. 1836-1839, 1841, 1843, 1847.
        - N.N. te Sluis. 1834.
      - Foto's van portretten van hem en zijn echtgenote, met groepsfoto van zijn kinderen., 1835-1836, 1863 en z.d.; 70; 1 omslag.
      - Stukken betreffende zijn benoeming tot notaris te Groningen en tot examinator bij de notariële examens aldaar., Met akte van benoeming tot honorair lid van het rechtsgeleerd Genootschap Themis te Groningen.; Rekest van de aldaar gevestigde notarissen om een ontstane notarisvacature niet te vervullen, concept in zijn hand, met bijlagen,; 1837-1839, 1842, 1855; 1837.; (1872).; 71; 1 omslag.
      - Stukken betreffende zijn huwelijk met Jacoba Catharina Munniks en zijn huwelijksreis naar Duitsland., Met getekende stamboom van hun gezin.; 1839; 1869.; 72; 1 omslag.
        Zie ook de inv.nrs. 52 en 55.
      - Stukken betreffende de afwikkeling van de nalatenschappen van J. Munniks en A.C. Abresch., 1839-1842.; 73; 1 omslag.
      - Stukken betreffende zijn lidmaatschap van het Korps Vrijwillige Rustbewaarders te Groningen., 1840, 1847-1848.; 74; 3 stukken.
      - Stukken betreffende zijn benoeming tot notabel en tot kerkvoogd van de Nederduitse Hervormde Gemeente te Groningen., 1842, 1845, 1855.; 75; 1 omslag.
      - Stukken betreffende reünies van oud-studenten en herdenkingen aan de Universiteit te Groningen., 1844, 1850, 1860, 1864.; 76-79; 4 omslagen.
        - 230e Dies Natalis, 1844., 76
        - Inwijding van het nieuwe Academiegebouw. 1850-1851., 77
        - Reünie van oud-studenten. 1860., 78
        - 250e Dies Natalis, 1864, 79